臺灣屏東地方法院刑事判決　　　　　　　　　　　　　九十三年度易字第五二一號
　　公　訴　人　臺灣屏東地方法院檢察署檢察官
　　被　　　告　甲○○　男　二.
右列被告因違反毒品危害防制條例案件，經檢察官提起公訴（九十三年度毒偵字第一
三○七號），本院裁定改依簡式審判程序審理，判決如左：
    主  文
甲○○連續施用第二級毒品，累犯，處有期徒刑捌月，扣案之第二級毒品甲基安非他
命貳包（合計毛重零點貳公克）沒收銷燬之；扣案之吸食器壹組沒收。又持有第一級
毒品，累犯，處有期徒刑參月，扣案之第一級毒品海洛因參包（合計淨重零點零壹公
克，空包裝重零點陸玖公克）沒收銷燬之。應執行有期徒刑玖月，扣案之第二級毒品
甲基安非他命貳包（合計毛重零點貳公克）及第一級毒品海洛因參包（合計淨重零點
零壹公克，空包裝重零點陸玖公克）均沒收銷燬之；扣案之吸食器壹組沒收。
    事  實
一、甲○○曾因違反藥事法案件，經本院於民國八十九年五月四日以八十九年訴緝字
    第七號判決判處有期徒刑五月確定，甫於九十年五月二十三日易科罰金執行完畢
    。其亦曾因施用毒品案件，經法院裁定送觀察勒戒後，認為無繼續施用毒品傾向
    ，而由臺灣屏東地方法院檢察署檢察官於八十八年四月二十三日以八十八年度偵
    緝字第一二四號為不起訴處分確定，並於同日獲得釋放。惟其不知警惕，竟於觀
    察勒戒完畢釋放後五年內，基於施用第二級毒品之概括犯意，自九十三年四月初
    某日（起訴書誤載為九十二年四月初某日）起至九十三年六月二十九日十七時止
    ，以每天一次之頻率，及以將毒品放入玻璃球及吸管組合之吸食器內（俗稱「水
    車」）以火燒烤使其產生氣體之方式，在屏東縣萬巒鄉○○村○○路三號住處，
    連續施用第二級毒品甲基安非他命多次。甲○○另基於持有第一級毒品之犯意，
    於九十三年四月後某日，在其住處，取得友人綽號「阿郎」之成年男子所遺留之
    海洛因毒品三包（驗後淨重零點零一公克、空包裝總重零點六九公克）而持有。
    嗣於九十三年六月三十日九時許，在前揭住處為警查獲，並在房間櫥櫃上方扣得
    第一級毒品海洛因三包，在房間桌上扣得第二級毒品甲基安非他命二包（合計毛
    重零點二公克）及其所有供施用甲基安非他命毒品之吸食器一組。
二、案經屏東縣警察局潮州分局報請台灣屏東地方法院檢察署檢察官偵查起訴。甲○
    ○於本院審理中逃匿，經發布通緝緝獲到案受審。
    理  由
一、右揭事實業據被告甲○○於警訊、偵查及本院審理中坦承不諱，且其於九十三年
    六月三十日九時二十五分許為警查獲時所採集之尿液經送屏東縣衛生局檢驗結果
    ，確呈甲基安非他命陽性反應。又當時為警扣得之白粉三包經送法務部調查局鑑
    定結果均含海洛因毒品成份，合計淨重零點零一公克，空包裝總重零點六九公克
    ；另兩包扣案粉末由查獲警局依聯勤二○四廠製造之煙毒毒品檢驗Ａ包試劑初步
    檢驗結果則呈安非他命反應，合計毛重零點二公克，此分別有屏東縣警察局潮州
    分局尿液送驗代號與真實姓名對照表、屏東縣衛生局煙毒及麻醉藥品類委託檢驗
    結果通知書、法務部調查局調科壹字第二四○○○三一六九號鑑定通知書、屏東
    縣警察局潮州分局毒品檢驗報告單各一份附卷可稽，並有甲基安非他命吸食器一
    組扣案供憑，足證被告自白與事實相符。此外，被告曾因施用毒品，經法院裁定
    八十八年四月二十三日以八十八年度偵緝字第一二四號為不起訴處分確定，並於
    同日獲得釋放一節，則有該署八十八年度偵緝字第一二四號不起訴處分書正本及
    司法院全國線上查詢在監所最新資料報表各一份在卷可佐，本件事證明確，被告
    犯行洵堪認定。
二、按海洛因為第一級毒品，甲基安非他命為第二級毒品，毒品危害防制條例第二條
    第一項第一、二款分別定有明文。被告甲○○於前開時、地施用甲基安非他命多
    次，並另持有海洛因毒品三包，核其所為係犯毒品危害防制條例第十條第二項之
    施用第二級毒品罪及同條例第十一條第一項之持有第一級毒品罪。其持有甲基安
    非他命毒品之行為為施用毒品之犯行所吸收，不另論罪。其先後多次施用甲基安
    非他命毒品之行為，時間緊接，所犯罪名相同，顯係出於概括犯意反覆為之，為
    連續犯，爰依刑法第五十六條之規定以一罪論，並加重其刑。其所犯施用第二級
    毒品罪與持有第一級毒品罪，犯意各別，罪名不同，應分論併罰。又被告前有如
　　事實欄所示之科刑及執行情形，有台灣高等法院被告全國前案紀錄表附卷足憑，
　  其於刑之執行完畢後，五年內再犯本件有期徒刑之兩罪，為累犯，應分別依法加
    重其刑。其所犯連續施用第二級毒品罪部份，因同時有兩項刑之加重事由，應依
    法遞加之。爰審酌被告之智識程度、曾有違反麻醉藥品管理條例及毒品危害防制
    條例等犯罪前科，素行非佳，本件犯罪之動機、持有第一級毒品之數量非多，其
    每日施用甲基安非他命毒品一次，頻率甚高，毒癮甚重，惟於偵、審程序中坦承
    犯行等一切情狀，量分別處如主文所示之刑，並合併定其應執行之刑，以資懲儆
    。扣案之第一級毒品海洛因三包（淨重零點零一公克、空包裝總重零點六九公克
    ）及第二級毒品安非他命兩包（合計毛重零點二公克）均為查獲之毒品，其等包
    裝袋衡情沾黏毒品，難以析離，故均應依毒品危害防制條例第十八條第一項前段
    之規定諭知沒收銷燬。扣案之甲基安非他命吸食器（即「水車」）一組係以玻璃
    球及吸管加以組合，乃被告施用第二級毒品之工具，且為其所有，已據其供明。
    因該吸食器之組合及材質取得均甚簡易，顯係臨時組裝，而非專供施用毒品之器
    具，故依刑法第三十八條第一項第二款之規定宣告沒收。
據上論斷，應依刑事訴訟法第二百七十三條之一第一項、第二百九十九條第一項前段
，毒品危害防制條例第十條第二項、第十一條第一項、第十八條第一項前段，刑法第
十一條、第五十六條、第四十七條、第三十八條第一項第二款、第五十一條第五款，
判決如主文。
中　　　華　　　民　　　國　　　九十四　　　年　　二　　月　　二十二　　日
                                      臺灣屏東地方法院刑事第四庭
                                          法　官　王以齊
右正本證明與原本無異。
如不服本判決應於收受本判決送達後十日內向本院提出上訴書狀，其未敘述上訴理由
者，並得於提起上訴後十日內向本院補提理由書狀（均須按他造當事人之人數附繕本
）「切勿逕送上級法院」
                                          書記官　 盧姝伶
中　　　華　　　民　　　國　　　九十四　　　年　　二　　月　　二十二　　日
附錄本判決論罪科刑法條：
毒品危害防制條例第十條第二項
施用第二級毒品者，處三年以下有期徒刑。
毒品危害防制條例第十一條第一項
持有第一級毒品者，處三年以下有期徒刑、拘役或新臺幣五萬元以下罰金。
